Images des répertoires du notaire Claude Chodron pour l'étude XV
Archives nationales de France
Images des répertoires du notaire Claude Chodron pour l'étude XV
2 fructidor an II - 22 juin 1836 (19 août 1794 - 22 juin 1836)
MC/RE/XV/15 - MC/RE/XV/17, MC/RE/XV/19 - MC/RE/XV/24
Chodron, Claude; Etude XV
9 registres
Archives nationales de France
Minutes et répertoires: la loi 2008-696 du 15 juillet 2008 relative aux archives a fixé à 75 ans à compter de la date de l'acte, ou à 25 ans à compter de la date du décès de l'intéressé si ce délai est plus bref, le délai de communication des minutes et répertoires des notaires; ce délai est porté à 100 ans à compter de la date de l'acte si le document se rapporte à un mineur (code du Patrimoine, articles L213-2, 4e d et 5e).
Autres documents de l'étude (dossiers de clients, comptabilité...): s'agissant d'archives privées, ces documents sont communicables selon les modalités fixées par le déposant ou le donateur.
Certains documents ne sont pas accessibles sous leur forme originale en raison de leur mauvais état de conservation.
Registres entrés aux Archives nationales en 1942 et 1958.
Images des répertoires de l’étude XV
Archives de l'étude XV
répertoire d'officier public ministériel
- Répertoire chronologique pour la période du 2 fructidor an II au 7 floréal an X (19 août 1794 - 27 avril 1802), 2 fructidor an II - 7 floréal an X (19 août 1794 - 27 avril 1802); MC/RE/XV/15; Un registre de 319 feuillets de papier manuscrits, hauteur 29 cm x largeur 22 cm, composé des cahiers foliotés par le notaire. Le registre est en bon état. Une page blanche au feuillet 101 v°.
  Registre folioté en 2003 (foliotation non visible à l'écran)
  Le répertoire contient les informations suivantes: 1. date du jour; 2. nature de l'acte passé en brevet; 3. nature de l'acte passé en minute; 4 nom, prénom, domicile des parties.
  Attention: seuls les actes passés en minute sont conservés; les actes mentionnés dans le répertoire comme passés en simple brevet (colonne 3) ne sont pas conservés par les notaires et ne sont donc pas versés au Minutier (ils sont remis aux clients).
  répertoire
  - Liste chronologique des actes pour la période du 2 fructidor au 4ème jour complémentaire an II (19 août - 20 septembre 1794), 2 fructidor - 4ème jour complémentaire an II (19 août - 20 septembre 1794); 1 r°-5 v°; 5 feuillets
  - Liste chronologique des actes pour la période du 2 vendémiaire au 6è jour complémentaire an III (23 septembre 1794 - 22 septembre 1795), 2 vendémiaire - 6è jour complémentaire an III (23 septembre 1794 - 22 septembre 1795); 6 r°-72 r°; 66 feuillets
    - du 2 vendémiaire au 30 germinal an III (23 septembre 1794 - 19 avril 1795), 2 vendémiaire - 30 germinal an III (23 septembre 1794 - 19 avril 1795); 6 r°-45 r°; 39 feuillets
    - Liste chronologique des actes pour la période du 1er floréal au 6è jour complémentaire an III (20 avril - 22 septembre 1795), 1er floréal - 6è jour complémentaire an III (20 avril - 22 septembre 1795); 45 v°-72 r°; 27 feuillets
  - Liste chronologique des actes pour la période du 1er vendémiaire au 5è jour complémentaire an IV (23 septembre 1795 - 21 septembre 1796), 1er vendémiaire - 5è jour complémentaire an IV (23 septembre 1795 - 21 septembre 1796); 72 r°-101 v°; 29 feuillets
  - Liste chronologique des actes pour la période du 2 vendémiaire au 5è jour complémentaire an V (23 septembre 1796 - 21 septembre 1797), 2 vendémiaire - 5è jour complémentaire an V (23 septembre 1796 - 21 septembre 1797); 102 r°-130 v°; 28 feuillets
  - Liste chronologique des actes pour la période du 1er vendémiaire au 5è jour complémentaire an VI (22 septembre 1797 - 21 septembre 1798), 1er vendémiaire - 5è jour complémentaire an VI (22 septembre 1797 - 21 septembre 1798); 131 r°-165 v°; 34 feuillets
  - Liste chronologique des actes pour la période du 2 vendémiaire au 4è jour complémentaire an VII (23 septembre 1798 - 20 septembre 1799), 2 vendémiaire - 4è jour complémentaire an VII (23 septembre 1798 - 20 septembre 1799); 166 r°-210 r°; 44 feuillets
    - du 2 vendémiaire au 29 pluviôse an VII (23 septembre 1798 - 17 février 1799), 2 vendémiaire - 29 pluviôse an VII (23 septembre 1798 - 17 février 1799); 166 r°-185 r°; 19 feuillets
    - du 1er ventôse au 4è jour complémentaire an VII (19 février - 20 septembre 1799), 1er ventôse - 4è jour complémentaire an VII (19 février - 20 septembre 1799); 185 r°-210 r°; 25 feuillets
  - Liste chronologique des actes pour la période du 2 vendémiaire au 5è jour complémentaire an VIII (24 septembre 1799 - 22 septembre 1800), 2 vendémiaire - 5è jour complémentaire an VIII (24 septembre 1799 - 22 septembre 1800); 210 r°-239 r°; 29 feuillets
  - Liste chronologique des actes pour la période du 2 vendémiaire au 4è jour complémentaire an IX (24 septembre 1800 - 21 septembre 1801), 2 vendémiaire - 4è jour complémentaire an IX (24 septembre 1800 - 21 septembre 1801); 239 r°-287 v°; 48 feuillets
    - du 2 vendémiaire (24 septembre 1800) au 29 floréal an IX (19 mai 1801), 2 vendémiaire (24 septembre 1800) - 29 floréal an IX (19 mai 1801); 239 r°-268 v°; 29 feuillets
    - du 1er prairial au 4è jour complémentaire an IX (21 mai - 21 septembre 1801), 1er prairial - 4è jour complémentaire an IX (21 mai - 21 septembre 1801); 269 r°-287 v°; 18 feuillets
  - Liste chronologique des actes pour la période du 1er vendémiaire au 7 floréal an X (23 septembre 1801 - 27 avril 1802), 1er vendémiaire - 7 floréal an X (23 septembre 1801 - 27 avril 1802); 288 v°-319 v°; 31 feuillets
- Répertoire chronologique pour la période du 7 floréal an X au 9 nivôse an XIV (27 avril 1802 - 30 décembre 1805), 7 floréal an X - 9 nivôse an XIV (27 avril 1802 - 30 décembre 1805); MC/RE/XV/16; Un registre de 159 feuillets de papier manuscrits, hauteur 30 cm x largeur 21 cm, composé des cahiers foliotés par le notaire. Le registre est en bon état. Une page blanche au feuillet 58 v°-59 r°, feuillets déchirés 64, 79, 80, 84, 85, 89, 94, 97, 100, 157; la reliure est une reliure de remplacement.
  Le répertoire contient les informations suivantes: 1. le n° de l'acte dans l'année; 2. date du jour; 3. nature de l'acte passé en brevet; 4. nature de l'acte passé en minute; 5. nom, prénom, domicile des parties, indication sur la situation et les prix des biens; 6. date d'enregistrement de l'acte; 7. droits d'enregistrement.
  - Liste chronologique des actes pour la période du 7 floréal au 5è jour complémentaire an X (27 avril - 22 septembre 1802), 7 floréal - 5è jour complémentaire an X (27 avril - 22 septembre 1802); 1 r°-18 v°; 18 feuillets
  - Liste chronologique des actes pour la période du 2 vendémiaire au 5è jour complémentaire an XI (24 septembre 1802 - 22 septembre 1803), 2 vendémiaire - 5è jour complémentaire an XI (24 septembre 1802 - 22 septembre 1803); 19 r°-58 r°; 39 feuillets
  - Liste chronologique des actes pour la période du 3 vendémiaire au 5è jour complémentaire an XII ((26 septembre 1803 - 22 septembre 1804), 3 vendémiaire - 5è jour complémentaire an XII (26 septembre 1803 - 22 septembre 1804); 59 r°-99 r°; 40 feuillets
  - Liste chronologique des actes pour la période du 2 vendémiaire au 4è jour complémentaire an XIII (24 septembre 1804 - 21 septembre 1805), 2 vendémiaire - 4è jour complémentaire an XIII (24 septembre 1804 - 21 septembre 1805); 99 v°-147 v°; 48 feuillets
    - du 2 vendémiaire au 30 ventôse an XIII (24 septembre 1804 - 21 mars 1805), 2 vendémiaire - 30 ventôse an XIII (24 septembre 1804 - 21 mars 1805); 99 v°-124 v°; 25 feuillets
    - du 1er germinal au 4è jour complémentaire an XIII (22 mars - 21 septembre 1805), 1er germinal - 4è jour complémentaire an XIII (22 mars - 21 septembre 1805); 125 r°-147 v°; 22 feuillets
  - Liste chronologique des actes pour la période du 1er vendémiaire au 9 nivôse an XIV (23 septembre - 30 décembre 1805), 1er vendémiaire - 9 nivôse an XIV (23 septembre - 30 décembre 1805); 148 r°-159 v°; 11 feuillets
- Répertoire chronologique pour la période du 1er janvier 1806 au 31 août 1810, 1er janvier 1806 - 31 août 1810; MC/RE/XV/17; Un registre de 297 feuillets de papier manuscrits, hauteur 30 cm x largeur 21 cm, composé des cahiers foliotés par le notaire. Le registre est en bon état. Pages blanches aux feuillets 97 r °, 195 v°; le folio 237 est déchiré.
  - Liste chronologique des actes pour la période du 1er janvier au 31 décembre 1806, 1er janvier - 31 décembre 1806; 2 r°-55 v°; 51 feuillets
    - du 1er janvier au 30 juin 1806, 1er janvier - 30 juin 1806; 2 r°-27 v°; 25 feuillets
    - du 1er juillet au 31 décembre 1806, 1er juillet - 31 décembre 1806; 28 r°-55 v°; 27 feuillets
  - Liste chronologique des actes pour la période du 1er janvier au 31 décembre 1807, 1er janvier - 31 décembre 1807; 56 r°-128 r°; 72 feuillets
    - du 1er janvier au 30 juin 1807, 1er janvier - 30 juin 1807; 56 r°-89 v°; 34 feuillets
    - du 1er juillet au 31 décembre 1807, 1er juillet - 31 décembre 1807; 89 v°-128 r°; 40 feuillets
  - Liste chronologique des actes pour la période du 1er janvier au 31 décembre 1808, 1er janvier - 31 décembre 1808; 128 r°-191 r°; 63 feuillets
    - du 1er janvier au 30 juin 1808, 1er janvier - 30 juin 1808; 128 r°-169 r°; 41 feuillets
    - du 1er juillet au 31 décembre 1808, 1er juillet - 31 décembre 1808; 169 r°-191 r°; 22 feuillets
  - Liste chronologique des actes pour la période du 2 janvier au 29 décembre 1809, 2 janvier - 29 décembre 1809; 191 r°-252 v°; 61 feuillets
    - du 2 janvier au 30 juin 1809, 2 janvier - 30 juin 1809; 191 r°-225 r°; 34 feuillets
    - du 1er juillet au 29 décembre 1809, 1er juillet - 29 décembre 1809; 225 r°-252 v°; 27 feuillets
  - Liste chronologique des actes pour la période du 2 janvier au 31 août 1810, 2 janvier - 31 août 1810; 252 v°-297 r°; 45 feuillets
- Répertoire chronologique pour la période du 1er septembre 1810 au 23 mars 1821, 1er septembre 1810 - 23 mars 1821; MC/RE/XV/19; Un registre de 301 feuillets de papier manuscrits, hauteur 35 cm x largeur 24 cm, composé des cahiers foliotés par le notaire. Le registre est en bon état. Pages blanches aux feuillets 151, 202, 203; feuillets déchirés: 75, 84, 148.
  - Liste chronologique des actes pour la période du 1er septembre au 31 décembre 1810, 1er septembre - 31 décembre 1810; 1 r°-12 r°; 12 feuillets
  - Liste chronologique des actes pour la période du 2 janvier au 31 décembre 1811, 2 janvier - 31 décembre 1811; 12 r°-44 r°; 33 feuillets
  - Liste chronologique des actes pour la période du 2 janvier au 31 décembre 1812, 2 janvier - 31 décembre 1812; 44 r°-77 r°; 33 feuillets
  - Liste chronologique des actes pour la période du 2 janvier au 31 décembre 1813, 2 janvier - 31 décembre 1813; 77 r°-108 r°; 31 feuillets
  - Liste chronologique des actes pour la période du 4 janvier au 31 décembre 1814, 4 janvier - 31 décembre 1814; 108 r°-136 r°; 28 feuillets
  - Liste chronologique des actes pour la période du 2 janvier au 30 décembre 1815, 2 janvier - 30 décembre 1815; 136 r°-161 r°; 25 feuillets
  - Liste chronologique des actes pour la période du 2 janvier au 31 décembre 1816, 2 janvier - 31 décembre 1816; 161 r°-188 v°; 27 feuillets
  - Liste chronologique des actes pour la période du 2 janvier au 31 décembre 1817, 2 janvier - 31 décembre 1817; 188 v°-212 v°; 24 feuillets
  - Liste chronologique des actes pour la période du 2 janvier au 31 décembre 1818, 2 janvier - 31 décembre 1818; 212 v°-240 r°; 28 feuillets
  - Liste chronologique des actes pour la période du 1er janvier au 31 décembre 1819, 1er janvier - 31 décembre 1819; 240 r°-267 r°; 27 feuillets
  - Liste chronologique des actes pour la période du 2 janvier au 31 décembre 1820, 2 janvier - 31 décembre 1820; 267 r°-294 r°; 27 feuillets
  - Liste chronologique des actes pour la période du 2 janvier au 23 mars 1821, 2 janvier - 23 mars 1821; 294 r°-301 v°; 7 feuillets
- Répertoire chronologique pour la période du 24 mars 1821 au 8 mars 1825, 24 mars 1821 - 8 mars 1825; MC/RE/XV/20; Un registre de 150 feuillets de papier manuscrits, hauteur 35 cm x largeur 24 cm, composé des cahiers foliotés par le notaire. Le registre est en bon état; les feuillets 25, 40, 63, 68, 73, 103, 134 sont déchirés.
  - Liste chronologique des actes pour la période du 24 mars au 31 décembre 1821, 24 mars - 31 décembre 1821; 1 r°-24 v°; 24 feuillets
  - Liste chronologique des actes pour la période du 1er janvier au 31 décembre 1822, 1er janvier - 31 décembre 1822; 24 v°-54 r°; 30 feuillets
  - Liste chronologique des actes pour la période du 1er janvier au 31 décembre 1823, 1er janvier - 31 décembre 1823; 54 r°-98 r°; 44 feuillets
    - du 1er janvier au 30 juin 1823, 1er janvier - 30 juin 1823; 54 r°-74 r°; 20 feuillets
    - du 1er juillet au 31 décembre 1823, 1er juillet - 31 décembre 1823; 74 r°-98 r°; 24 feuillets
  - Liste chronologique des actes pour la période du 2 janvier au 31 décembre 1824, 2 janvier - 31 décembre 1824; 98 r°-142 r°; 44 feuillets
    - du 2 janvier au 30 juin 1824, 2 janvier - 30 juin 1824; 98 r°-119 v°; 21 feuillets
    - du 1er juillet au 31 décembre 1824, 1er juillet - 31 décembre 1824; 119 v°-142 r°; 23 feuillets
  - Liste chronologique des actes pour la période du 3 janvier au 8 mars 1825, 3 janvier - 8 mars 1825; 142 r°-150 v°; 8 feuillets
- Répertoire chronologique pour la période du 8 mars 1825 au 8 décembre 1827, 8 mars 1825 - 8 décembre 1827; MC/RE/XV/21; Un registre de 150 feuillets de papier manuscrits, hauteur 35 cm x largeur 24 cm, composé des cahiers foliotés par le notaire. Le registre est en bon état; feuillets déchirés: 49, 72, 121, 150; plusieurs taches d'encre.
  - Liste chronologique des actes pour la période du 8 mars au 31 décembre 1825, 8 mars - 31 décembre 1825; 1 r°-49 r°; 48 feuillets
    - du 8 mars au 30 juin 1825, 8 mars - 30 juin 1825; 1 r°-19 r°; 18 feuillets
    - du 1er juillet au 31 décembre 1825, 1er juillet - 31 décembre 1825; 19 r°-49 r°; 30 feuillets
  - Liste chronologique des actes pour la période du 2 janvier au 30 décembre 1826, 2 janvier - 30 décembre 1826; 49 r°-104 r°; 55 feuillets
    - du 2 janvier au 30 juin 1826, 2 janvier - 30 juin 1826; 49 r°-76 v°; 27 feuillets
    - du 1er juillet au 30 décembre 1826, 1er juillet - 30 décembre 1826; 76 v°-104 r°; 28 feuillets
  - Liste chronologique des actes pour la période du 1er janvier au 8 décembre 1827, 1er janvier - 8 décembre 1827; 104 r°-150 v°; 46 feuillets
    - du 1er janvier au 30 juin 1827, 1er janvier - 30 juin 1827; 104 r°-129 r°; 25 feuillets
    - du 2 juillet au 8 décembre 1827, 2 juillet - 8 décembre 1827; 129 v°-150 v°; 21 feuillets
- Répertoire chronologique pour la période du 8 décembre 1827 au 11 mai 1831, 8 décembre 1827 - 11 mai 1831; MC/RE/XV/22; Un registre de 148 feuillets de papier manuscrits, hauteur 35 cm x largeur 24 cm, composé des cahiers foliotés par le notaire. Le registre est en bon état; les folios blancs 39 v°- 40 r° sont blancs; les feuillets 70, 127, 137 sont déchirés; plusieurs taches d'encre.
  - Liste chronologique des actes pour la période du 8 décembre au 31 décembre 1827, 8 décembre - 31 décembre 1827; 1 r°-4 r°; 4 feuillets
  - Liste chronologique des actes pour la période du 1er janvier au 31 décembre 1828, 1er janvier - 31 décembre 1828; 4 r°-50 r°; 45 feuillets
    - du 1er janvier au 30 juin 1828, 1er janvier - 30 juin 1828; 4 r°-27 v°; 23 feuillets
    - du 1er juillet au 31 décembre 1828, 1er juillet - 31 décembre 1828; 27 v°-50 r°; 23 feuillets
  - Liste chronologique des actes pour la période du 2 janvier au 31 décembre 1829, 2 janvier - 31 décembre 1829; 50 r°-89 v°; 39 feuillets
  - Liste chronologique des actes pour la période du 2 janvier au 31 décembre 1830, 2 janvier - 31 décembre 1830; 89 v°-132 r°; 43 feuillets
  - Liste chronologique des actes pour la période du 3 janvier au 11 mai 1831, 3 janvier - 11 mai 1831; 132 r°-148 v°; 16 feuillets
- Répertoire chronologique pour la période du 13 mai 1831 au 31 décembre 1833, 13 mai 1831 - 31 décembre 1833; MC/RE/XV/23; Un registre de 149 feuillets de papier manuscrits, hauteur 35 cm x largeur 24 cm, composé des cahiers foliotés par le notaire. Le registre est en bon état; les feuillets 29, 31, 34, 53, 55, 58, 81, 87, 91, 97, 98, 99, 100, 113, 117, 137, 138, 146 sont déchirés; le folio 149 est blanc; plusieurs taches d'encre.
  - Liste chronologique des actes pour la période du 13 mai au 31 décembre 1831, 13 mai - 31 décembre 1831; 1 r°-31 v°; 31 feuillets
  - Liste chronologique des actes pour la période du 2 janvier au 31 décembre 1832, 2 janvier - 31 décembre 1832; 31 v°-81 r°; 50 feuillets
    - du 2 janvier au 30 juin 1832, 2 janvier - 30 juin 1832; 31 v°-54 r°; 23 feuillets
    - du 2 juillet au 31 décembre 1832, 2 juillet - 31 décembre 1832; 54 v°-81 r°; 27 feuillets
  - Liste chronologique des actes pour la période du 2 janvier au 31 décembre 1833, 2 janvier - 31 décembre 1833; 81 r°-148 v°; 67 feuillets
    - du 2 janvier au 29 juin 1833, 2 janvier - 29 juin 1833; 81 r°-112 v°; 31 feuillets
    - du 1er juillet au 31 décembre 1833, 1er juillet - 31 décembre 1833; 112 v°-148 v°; 36 feuillets
- Répertoire chronologique pour la période du 2 janvier 1834 au 22 juin 1836, 2 janvier 1834 - 22 juin 1836; MC/RE/XV/24; Un registre de 160 feuillets de papier manuscrits, hauteur 35 cm x largeur 24 cm, composé des cahiers foliotés par le notaire. Le registre est en bon état; les feuillets 37, 72, 73, 107, 109, 118, 130 sont déchirés.
  - Liste chronologique des actes pour la période du 2 janvier au 31 décembre 1834, 2 janvier - 31 décembre 1834; 1 r°-64 v°; 64 feuillets
    - du 2 janvier au 30 juin 1834, 2 janvier - 30 juin 1834; 1 r°-35 r°; 35 feuillets
    - du 1er juillet au 31 décembre 1834, 1er juillet - 31 décembre 1834; 35 r°-64 v°; 29 feuillets
  - Liste chronologique des actes pour la période du 2 janvier au 31 décembre 1835, 2 janvier - 31 décembre 1835; 64 v°-129 v°; 65 feuillets
    - du 2 janvier au 30 juin 1835, 2 janvier - 30 juin 1835; 64 v°-95 r°; 31 feuillets
    - du 1er juillet au 31 décembre 1835, 1er juillet - 31 décembre 1835; 95 r°-129 v°; 34 feuillets
  - Liste chronologique des actes pour la période du 2 janvier au 22 juin 1836, 2 janvier - 22 juin 1836; 129 v°-160 v°; 31 feuillets